臺灣高雄地方法院刑事判決　　　　　　　　　　　　九十二年度易字第二三七七號
　　公　訴　人　臺灣高雄地方法院檢察署檢察官
　　被　　　告　乙○○
右列被告因恐嚇等案件，經檢察官聲請簡易判決處刑（九十二年度偵字第九五一０號
），本院認為不宜簡易判決處刑，改依通常程序審判，本院判決如左：
    主  文
乙○○以加害身體之事，恐嚇他人致生危害於安全，累犯，處拘役肆拾日，如易科罰
金，以參佰元折算壹日。
被訴公然侮辱部分不受理。
    事  實
一、乙○○前於民國九十年間因偽造文書及侵占案件，經法院各判處有期徒刑四月，
    定應執行刑有期徒刑七月確定，甫於九十一年三月二十一日執行完畢。詎仍不知
    悔改，因認其父郭榮崑所受頸椎椎間盤突出併脊髓神經根病變及頭部外傷等傷勢
    ，係遭丁○○故意傷害所致（丁○○涉嫌傷害罪部分已由臺灣高雄地方法院檢察
    署檢察官另為不起訴處分），要求丁○○賠償未果而心生不滿，於九十一年十二
    月中旬某日，前往丁○○位於高雄縣鳳山市○○路三七五巷三號之住處欲與其理
    論，適逢丁○○外出，竟基於恐嚇丁○○及其子丙○○之犯意，向丙○○恫稱：
    「如果你父親沒有出面解決，就要讓他像我父親一樣躺在醫院。」云云，並喝令
    丙○○轉告丁○○，丙○○即於二、三日後將上旨告知丁○○，而以此加害身體
    之事，恐嚇丁○○及丙○○，致其等均心生畏懼，而生危害於安全。
二、案經高雄市政府警察局苓雅分局報告臺灣高雄地方法院檢察署檢察官聲請簡易判
    決處刑。
    理  由
一、右揭犯罪事實，業據被告乙○○於本院審理時大致坦承不諱，惟辯稱其並無恐嚇
    丙○○之真意云云。而被告自白犯行之部分，核與證人丁○○、丙○○於本院審
    理時之證詞相符，復有錄音帶一捲扣案足憑，足見被告之上開自白與事實相符，
    堪予採信。至被告固以前揭情詞置辯，惟丁○○為丙○○之血緣至親，如以傷害
    丁○○身體之事恫嚇丙○○，自足以使丙○○心生畏懼而生危害於安全，依被告
    之年齡、智識，理應知之甚詳，竟仍出言恫嚇丙○○，自難認其主觀上毫無恐嚇
    丙○○之犯意，是其前揭辯詞，顯係事後卸責之詞，不足採信。從而，被告上開
    恐嚇犯行，洵堪認定，本件事證明確，應依法論科。
二、核被告所為，係犯刑法第三百零五條之恐嚇危害安全罪。其於同一時地實施恐嚇
    丁○○及丙○○之犯行，觸犯相同之數罪名，侵害丁○○及丙○○二人之法益，
    為想像競合犯，應從一重處斷。又被告前於九十年間因偽造文書及侵占案件，經
    法院各判處有期徒刑四月，定應執行刑有期徒刑七月確定，甫於九十一年三月二
    十一日執行完畢，此有臺灣高等法院被告全國前案紀錄表一份在卷足憑，其於前
    案執行完畢五年內再犯本件有期徒刑以上之罪，為累犯，應依法加重其刑。公訴
    人以被告於九十一年十二月中旬，連續二度前往丁○○住處向丙○○出言恐嚇，
    而認應論以連續犯，固非無見，惟證人丙○○業於本院審理時證稱其於警詢、偵
    訊時指稱遭被告恐嚇二次，係將公然侮辱犯行誤認為恐嚇犯行，被告實際上僅恐
    嚇一次等語（本院卷第三八頁），核與被告所辯相符，此外，公訴人復未提出其
    他積極證據用資證明被告確有連續恐嚇之犯行，應認其該部分之犯罪嫌疑不足，
    然公訴人既認該部分與前揭經起訴並由本院論罪科刑之部分有連續犯之裁判上一
    罪關係，自不另為無罪之諭知，附此敘明。爰審酌被告不循正當途徑解決紛爭，
    竟出言恐嚇他人之身體安全，固非可取，惟念其係因籌措父親郭榮崑之醫療費用
    未果，一時氣憤而出言不遜，惡性及犯罪情節均屬輕微，且犯後大致坦承犯行，
    態度良好，及被害人丁○○、丙○○已當庭表示願意原諒被告等一切情狀，量處
    如主文所示之刑，並諭知易科罰金之折算標準，以資懲儆。
三、公訴意旨另以：被告於九十一年十二月上旬某日晚上及同月十三日二十一時三十
    分許，在丁○○住處門口之公共場所，連續以「幹你娘」等語辱罵丁○○之配偶
    戊○○○二次，因認被告此部分涉犯刑法三百零九條第一項之公然侮辱罪嫌等語
    。惟按，刑法第三百零九條第一項之罪，須告訴乃論；告訴乃論之罪，其告訴應
    自得為告訴之人知悉犯人之時起，於六個月內為之；告訴乃論之罪已逾告訴期間
    者，應諭知不受理之判決。刑法第三百十四條、刑事訴訟法第二百三十七條第一
    項及第三百零三條第三款分別定有明文。經查，依高雄縣政府警察局鳳山分局新
    甲派出所受理民眾報案紀錄表所載，告訴人戊○○○於同月十三日二十一時三十
    分許，前往該所表示遭郭榮崑之子以三字經辱罵，僅予備案而不提告訴，並經告
    訴人戊○○○簽名確認無訛，此有該紀錄表一紙附卷可稽（偵卷第十頁）。至告
    訴人戊○○○雖於九十二年十月二十四日偵訊時當庭向公訴人提出告訴，而有該
    偵訊筆錄可佐（偵卷第二八頁），惟其於九十一年十二月十三日既已表示被告為
    郭榮崑之子，自足認當時即已知悉犯人為何人，竟遲至九十二年十月二十四日始
    提出告訴，顯已逾告訴期間，自難認其告訴為合法。又公訴人既認被告此部分犯
    行與前揭經本院論罪科刑之恐嚇犯行間，犯意各別而應予分論併罰，揆諸前揭規
    定，自應由本院另行諭知不受理之判決。
據上論斷，應依刑事訴訟法第四百五十二條、第二百九十九條第一項前段、第三百零
三條第三款，刑法第三百零五條、第五十五條、第四十七條、第四十一條第一項前段
，罰金罰鍰提高標準條例第一條前段、第二條，判決如主文。
本案經檢察官甲○○到庭執行職務。
中      華      民      國    九十三    年      三      月    二十二    日
                                    臺灣高雄地方法院刑事第十一庭
                                        審判長法  官    徐美麗
                                              法  官    陳億芳
                                              法  官    鄭詠仁
右正本證明與原本無異。
如不服本判決，應於判決送達後十日內，向本院提出上訴狀。
                                              書記官    蔡妮君
中      華      民      國    九十三    年      三      月    二十二    日
附錄法條：
刑法第三百零五條
以加害生命、身體、自由、名譽、財產之事，恐嚇他人致生危害於安全者，處二年以
下有期徒刑、拘役或三百元以下罰金。
